【裁判字號】    98,審易,3297
【裁判日期】    990122
【裁判案由】    竊盜
【裁判全文】
臺灣高雄地方法院刑事判決            98年度審易字第3297號
公  訴  人  臺灣高雄地方法院檢察署檢察官
被      告  甲○○
上列被告因竊盜案件，經檢察官提起公訴（98年度偵字第34297
號），被告於準備程序中就被訴事實為有罪之陳述，經本院告知
簡式審判程序之旨，並聽取被告與公訴人之意見後，本院裁定進
行簡式審判程序，判決如下：
    主  文
甲○○犯竊盜罪，共貳罪，均累犯，各處有期徒刑肆月，如易科
罰金，均以新臺幣壹仟元折算壹日。應執行有期徒刑柒月，如易
科罰金，以新臺幣壹仟元折算壹日。
    事實及理由
一、本件犯罪事實及證據部分，除於證據欄增列「被告於本院之
    自白」外，其餘均引用檢察官起訴書之記載（詳如附件）。
二、本件被告甲○○所犯為死刑、無期徒刑或最輕本刑為3 年以
    上有期徒刑以外之罪，其於準備程序中就被訴事實為有罪之
    陳述，經法官告知簡式審判程序之旨，並聽取公訴人之意見
    後，依刑事訴訟法第273 條之1 第1 項規定，裁定進行簡式
    審判程序，合先敘明。
三、核被告甲○○所為，均係犯刑法第320 條第1 項竊盜罪。被
    告所犯上開2 罪，犯意各別，行為互殊，應予分論併罰。又
    被告前有如起訴書犯罪事實欄所述經判處有期徒刑並執行完
    畢之情形，有臺灣高等法院被告前案紀錄表在卷可佐，其於
    徒刑執行完畢5 年之內故意再犯本件有期徒刑以上之罪，均
    為累犯，應依法加重其刑。
四、爰審酌被告正值青年，有謀生能力，竟不思以正途取財，僅
    為貪圖小利，任意竊取他人財物，行為實有可議，且被告有
    竊盜、施用毒品、搶奪等多項前科及執行紀錄，並於98年5
    、6 月間短期內多次在各地之加油站內再為竊盜犯行，有本
    院院內索引卡紀錄表報表及前揭臺灣高等法院被告前案紀錄
    表、本院98年度易字第779 號、98年度審簡字第3346號判決
    各1 份附卷可參，足見其平日素行非佳，且毫無尊重法紀之
    心；惟念及被告所竊取財物價值非甚鉅，造成被害人損失有
    限，並兼衡其品行、生活狀況、智識程度，與事後尚知坦承
    犯行、態度尚可等一切情狀，分別量處如主文所示之刑及諭
    知易科罰金之折算標準，並合併定其應執行之刑及依刑法第
    41 條 第8 項規定諭知易科罰金之折算標準，以資懲儆。
據上論斷，應依刑事訴訟法第273 條之1 第1 項、第284 條之1
、第299 條第1 項前段、第310 條之2 、第454 條第2 項，刑法
第320 條第1 項、第41條第1 項前段、第8 項、第47條第1 項、
第51條第5 款，刑法施行法第1 條之1 ，判決如主文。
本案經檢察官戊○○到庭執行職務。
中    華    民    國    99    年    1     月    22    日
                  刑事第十庭  法  官    呂明燕
以上正本證明與原本無異。
如不服本判決應於收受本判決後10日內向本院提出上訴書狀，並
應敘述具體理由，如未敘述上訴理由者，應於上訴期間屆滿後20
日內補提理由書狀於本院（均須按他造當事人之人數附繕本）「
切勿逕送上級法院」。
中    華    民    國    99    年    1     月    22    日
                              書記官    張琇晴
附錄本判決論罪科刑之法條：
中華民國刑法第320條
（普通竊盜罪、竊佔罪）
意圖為自己或第三人不法之所有，而竊取他人之動產者，為竊盜
罪，處5  年以下有期徒刑、拘役或 5 百元以下罰金。
意圖為自己或第三人不法之利益，而竊佔他人之不動產者，依前
項之規定處斷。
前二項之未遂犯罰之
附件
臺灣高雄地方法院檢察署檢察官起訴書
                                     98年度偵字第34297號
    被      告  甲○○  男  32歲（民國○○年○○月○○日生）
                        住高雄市左營區○○○路319號13樓
                        之1
                        （另案在臺灣高雄第二監獄執行中）
                        國民身分證統一編號：Ｚ000000000號
上列被告因竊盜案件，已經偵查終結，認應該提起公訴，茲將犯
罪事實及證據並所犯法條分敘如下：
            犯罪事實
一、甲○○前因施用毒品案件，分別經臺灣高雄地方法院以96年
    度訴字第17號、96年度訴字第2237號判處有期徒刑十月、十
    月確定；另因搶奪案件，經臺灣高雄地方法院以96年度訴字
    第2771號判處應執行有期徒刑一年確定，合併執行而於民國
    97年7月25日縮短刑期假釋並付保護管束，97年11月16日假
    釋期滿未經撤銷而執行完畢。詎其猶不知悔悟，竟意圖為自
    己不法之所有，基於竊盜之各自犯意，騎乘車牌號碼YPT-17
    3號之重型機車，先於98年5月21日晚上9時8分許，至高雄市
    三民區○○○路11號台灣優力加油站店內，趁該店店員丙○
    ○疏於注意之際，徒手竊得站內收銀台零錢盤之零錢共計新
    台幣新台幣（下同）一千九百八十四元。又於98年6月9日晚
    上7時9分許，至高雄市三民區○○○街338號全國加油站股
    份有限公司（以下稱全國加油站公司）北高加油站內，趁該
    店店員丁○○疏於注意之際，徒手竊得加油島收銀機內之現
    金共計一千七百六十五元。嗣經警調閱現場監視器影帶，始
    循線查獲上情。
二、案經全國加油站公司、台灣優力加油站店長黃詠証訴由高雄
    市政府警察局三民第一分局報告偵辦。
            證據並所犯法條
一、證據清單及待證事實
┌──┬─────────┬──────────────┐
│編號│證  據  清  單    │ 待    證    事    實       │
├──┼─────────┼──────────────┤
│ 一 │被告甲○○之供述。│全部犯罪事實。              │
├──┼─────────┼──────────────┤
│ 二 │告訴代理人全國加油│被告趁其疏於注意之際而下手竊│
│    │站公司北高加油站人│得現金之事實。              │
│    │員丁○○、台灣優力│                            │
│    │加油站人員丙○○之│                            │
│    │指述。            │                            │
├──┼─────────┼──────────────┤
│ 三 │現場監視器影帶所翻│被告至上開二加油站行竊之事實│
│    │拍之照片多張。    │。                          │
└──┴─────────┴──────────────┘
二、核被告所為，係犯刑法第320條第1項竊盜之罪嫌。又其曾受
    有期徒刑之執行完畢，有本署刑案資料查註紀錄表在卷可參
    ，其五年內故意再犯有期徒刑以上之罪，為累犯，亦請依刑
    法第47條第1項規定加重其刑。再被告所犯前後二次竊盜罪
    間，犯意各別，請予以分論併罰。
三、依刑事訴訟法第251條第1項提起公訴。
    此  致
臺灣高雄地方法院
中    華    民    國    98    年    11    月    17    日
                           檢  察  官       乙 ○ ○
本件正本證明與原本無異。
中    華    民    國    98    年    11    月    20    日
                           書  記  官
所犯法條：
刑法第320條第1項
意圖為自己或第三人不法之所有，而竊取他人之動產者，為竊盜
罪，處5  年以下有期徒刑、拘役或 5 百元以下罰金。
意圖為自己或第三人不法之利益，而竊佔他人之不動產者，依前
項之規定處斷。
前二項之未遂犯罰之。


司法院資訊處製作；財團法人民間司法改革基金會備份。
